【裁判字號】    90,上更(一),21
【裁判日期】    900328
【裁判案由】    毒品危害防制條例
【裁判全文】
臺灣高等法院臺南分院刑事判決          九十年度上更(一)字第二一號        潛
      上  訴  人
      即  被  告  丙  ○  ○
      指定辯護人  本院公設辯護人  丁  ○  ○
右上訴人因毒品危害防制條例案件，不服臺灣雲林地方法院八十八年度訴字第三○八
號中華民國八十九年一月五日第一審判決（起訴案號：臺灣雲林地方法院檢察署八十
八年度偵字第四四三六號），提起上訴，經本院判決後，由最高法院發回更審，本院
判決如左：
      主      文
原判決撤銷。
丙○○連續轉讓第二級毒品，累犯，處有期徒刑年。
      事      實
一、丙○○曾於民國（下同）八十三年間犯傷害案件，經臺灣雲林地方法院判處有期
    徒刑三月，於八十四年六月三日執行完畢。竟基於轉讓第二級毒品安非他命之概
    括犯意，自八十八年三月上旬起，在雲林縣虎尾鎮青埔里四十二號其同居人乙○○租處，連續三次轉讓數量不詳之安非他命供乙○○施用；於八十八年三月間，
    在雲林縣斗六市○○路二一六號五樓乙○○女兒甲○○租處，連續二次轉讓數量
    不詳之安非他命給乙○○施用，於同一時地，連續二次轉讓數量不詳之安非他命
    給甲○○施用；於同年六月間，在雲林縣虎尾鎮○○路○段四七巷三八號乙○○
    兒子租處，連續四次轉讓數量不詳之安非他命予乙○○吸用；於同年八月八日，
    在上址乙○○兒子租處，又分別轉讓數量不詳之安非他命各一次供乙○○、甲○○施用。嗣於同年月十一日晚上十時三十分許，在上址二樓扣得丙○○所有之專
    供施用安非他命之吸食器一組、及摻有安非他命之殘渣袋、玻璃球各三個，而知
    悉上情。
二、案經雲林縣警察局移送臺灣雲林地方法院檢察署檢察官偵查起訴。
      理      由
一、訊據上訴人即被告丙○○矢口否認有轉讓安非他命犯行，辯稱：乙○○之安非他
    命來源係向「吳敏綱」買的，伊從未拿安非他命給乙○○、甲○○施用云云。
二、前揭犯罪事實，業據乙○○、甲○○於原審審理時證述綦詳（見一審卷第四十六
    頁正反面），核與彼等二人於警訊、偵查中證述安非他命係由被告無償提供之情
    節相符，被告亦坦承：已與乙○○同居四年半，安非他命係向案外人吳敏綱購得
    ，伊與乙○○、甲○○二人共同以自製之吸食器吸食安非他命（見警卷第二頁正
    反面、偵查卷第七頁），於本院審理時供稱：我未親自拿他們吃，我知道他們有
    拿去吃（見本院上訴卷第五十一頁），乙○○證實：被告有拿安非他命給甲○○
    吸用（見偵查卷第十三頁、本院上訴卷第七十一頁），甲○○亦證實：被告有拿
    安非他命給乙○○吸用（見一審卷第三十四頁反面），況被告自八十三年起即與
    乙○○同居至八十八年八月份為警查獲止，為被告供述在卷，以乙○○為被告長
    期同居人，甲○○係被告同居人之女兒等身分觀之，以被告向吳敏綱購得安非他
    命後，無償提供安非他命予同居人乙○○及同居人之女兒甲○○施用，或三人一
    起施用，乃世俗常發生之事，難認被告無轉讓安非他命行為。並其三人間均無何
    冤仇，為被告亦供承在卷（見一審第四十七頁反面），檢察官訊問被告：「你覺
    得她們二人是否會陷害你？」答：「應該不會」（見偵查卷第十五頁反面），是
    乙○○、甲○○證述被告有轉讓安非他命之行為，應可採信。況案發為警在雲林
    縣虎尾鎮○○路○段四七巷三八號乙○○兒子租處查獲時，被告與乙○○、甲○○三人均在場，並扣得被告供施用安非他命之吸食器一組、及摻有安非他命之殘
    渣袋、玻璃球各三個在卷，經送請檢驗結果，均有甲基安非他命陽性反應，有法
    務部調查局檢驗通知書在卷可稽（見一審卷第十五頁），而據甲○○供述：該屋
    現三人使用，我睡第一間房間，被告與乙○○住最後一間房間（見警卷第八、九
    頁），乙○○、甲○○不否認有施用安非他命，是被告轉讓安非他命予乙○○、
    甲○○事證明確。乙○○、甲○○二人於警訊、偵查中就轉讓安非他命之次數與
    時間地點不是很明顯，但所述基本事實確屬一致，自不能以二人前後指證略有出
    入，即認其二人所證全不可採，而觀之二人之證述以在原審審理時所述最為明確
    清楚，且乙○○經原審追問細節時，甚至當庭下跪哭泣請求法官要保護其安全，
    因被告威脅伊不得說出，伊不敢講等情，均經筆錄在卷（見一審卷第四十六頁）
    ，當信乙○○該次所證必與實情一致，否則不必如此懼怕，從而自應以乙○○、
    甲○○於原審審理時之證述之詞，較為真實可信（其中販賣地點之雲林縣虎尾鎮
    青埔里，乙○○業於本院供述為四十二號，見本院上更一卷第五十四頁）。另乙○○雖經本院前審囑託臺灣桃園地方法院訊問時結證：八十八年二月間伊住於雲
    林縣斗六市○○路二百十六或二百二十號（不確定），係伊女兒甲○○所租，八
    十八年三月間丙○○有與翁姓房東訂立房屋租賃契約，房屋坐落雲林縣虎尾鎮青
    埔里幾號不知，只知房間號碼為二二○號，八十八年三月之前伊與女兒（甲○○
    ）同住，丙○○有時會過來一起住等語（見本院上訴卷第九十九頁），卻於本院
    證述：虎尾鎮青埔里是在八十八年三月之後到八十八年六月五日住的，因八十七
    年十一月之後，我即搬回我家住，是青埔里四十二號云云（見本院上更一卷第五
    十四頁），核與被告丙○○所供八十八年三月五日始向翁姓房東（經本院前審傳
    訊因被告提供地址欠詳，又無具體姓名致傳票被退），承租虎尾鎮青埔里房屋居
    住相符，是被告自無可能於在此之前之八十八年二月間與乙○○同居在虎尾鎮青
    埔里，應係自八十八年三月上旬起與乙○○同居在虎尾鎮青埔里，而無償提供安
    非他命予乙○○施用無疑。被告犯行堪以認定，自應依法論科。
三、核被告所為，係犯毒品危害防制條例第八條第二項之轉讓第二級毒品罪。被告在
    雲林縣斗六市○○路二一六號五樓乙○○女兒甲○○租處，連續轉讓安非他命給
    乙○○、甲○○施用事實部分，雖未據起訴書載及，因該部分與已載及部分有連
    續犯裁判上一罪關係，法院應併予審理。先後多次轉讓安非他命犯行，時間緊接
    ，犯罪構成要件相同，顯係基於概括犯意反覆為之，應依連續犯規定，論以一罪
    並加重其刑。被告曾於八十三年間犯傷害案件，經原審判處有期徒刑三月，於八
    十四年六月三日執行完畢，有臺灣雲林地方法院檢察署刑案資料查註紀錄表在卷
    可參，於五年內再犯本案有期徒刑以上之罪，為累犯，依法遞加重其刑。原審以
    被告罪證明確，因予論罪科刑，固非無見；惟(一)公訴人起訴「被告自八十八年二
    月間起至同年八月八日止，在雲林縣斗六市○○路三四七巷三十弄四十五號六樓
    ，無償轉讓安非他命予乙○○、甲○○母女施用」部分，原判決未予認定說明，
    有已受請求之事項未予判決之違法。(二)原判決認定「被告在雲林縣斗六市○○路
    二一六號五樓乙○○女兒甲○○租處，連續轉讓安非他命給乙○○、甲○○施用
    」有罪部分，則未經公訴人起訴，有未受請求之事項予判決之違法。(三)另扣案之
    吸食器一組、殘渣袋三個、玻璃球三個，亦僅止於能證明有施用安非他命之實，
    與被告是否轉讓安非他命無涉，原判決亦予宣告沒收銷燬，洵有未洽。被告上訴
    意旨，否認犯罪，雖無足取。但原判決既有可議，自應由本院撤銷改判之。爰審
    酌被告自己施用安非他命，又多次轉讓安非他命予同居人、同居人之女兒施用，
    危害證人身體健康甚鉅，犯罪情節不輕，犯後又威脅證人不得講出實情，為乙○○證述在卷，顯見品性確實惡劣，且矢口否認犯行，空言狡辯，毫無悔意等一切
    情狀，量處有期徒刑三年。扣案之吸食器一組、殘渣袋三個、玻璃球三個，僅止
    於能證明有施用安非他命之實，與被告是否轉讓安非他命無涉。應認尚未能證明
    被告有轉讓安非他命犯行，乃不予宣告沒收銷燬。
五、公訴意旨另以：被告自八十八年二月間起至同年八月八日止，在雲林縣斗六市○○路三四七巷三十弄四十五號六樓，無償轉讓安非他命予乙○○、甲○○母女施
    用，認被告犯有轉讓安非他命罪行云云。而依卷內資料，僅甲○○於偵查中供稱
    ：被告都在雲林縣斗六市○○路住處給我的（見偵查卷第十四頁反面）一詞，於
    原審則未再提及被告有於此地無償提供安非他命予渠施用，且為被告否認有於此
    地無償提供安非他命予甲○○施用，此部分犯罪證據自屬不足。而乙○○於警訊
    、偵查中、原審及本院前後審均無提及此地，縱乙○○之兒子李銘俊於臺灣嘉義
    監獄執行間之八十三年三月九日、三月二十二日、四月六日、五月四日、六月七
    日共五次寄信至雲林縣斗六市○○路三四七巷三十弄四十五號六樓給乙○○，有
    臺灣嘉義監獄八十九年九月八日嘉監戒字第三七八○號函可憑（見本院上訴卷第
    一二五頁），可知乙○○於該期間之內曾住於該處，但乙○○既均未提及被告有
    於此地無償提供安非他命予渠施用，且被告否認有於此地無償提供安非他命予乙○○施用，此部分則不能證明被告犯罪。又公訴人起訴：被告於八十八年二月間
    起至同年三月上旬止，在虎尾鎮青埔里，無償轉讓安非他命予乙○○、甲○○施
    用部分，因被告無可能於在此之前之八十八年二月間與乙○○同居在虎尾鎮青埔
    里，應係自八十八年三月上旬起與乙○○同居在虎尾鎮青埔里，而無償提供安非
    他命予乙○○施用，已如前述，是此部分亦不能證明被告犯罪。惟公訴人起訴之
    上開二部分，認與判罪部分，有連續犯裁判上一罪關係，故不另為無罪判決之諭
    知。
四、據上論斷，應依刑事訴訟法第三百六十九條第一項前段、第三百六十四條、第二
    百九十九條第一項前段，毒品危害防制條例第八條第二項，刑法第第十一條前段
    、第五十六條、第四十七條，判決如主文。
本案經檢察官林炎昇到庭執行職務。
中  華  民  國      九  十      年        三        月      二十八      日
                                臺灣高等法院臺南分院刑事第五庭
                                    審判長法官  茆    臺    雲
                      法官  李    文    福
                                          法官  蔡    長    林
右正本證明與原本無異。
如不服本判決，應於判決送達後十日內向本院提出上訴狀，其未敘述理由者並應於提
出上訴狀後十日內向本院補提理由書（應附繕本）。
                                    法院書記官  李    培    薇
中  華  民  國      九  十      年        三        月      二十九      日
附錄本案論罪科刑法條全文：
毒品危害防制條例第八條第二項：轉讓第二級毒品者，處六月以上五年以下有期徒刑
                              ，得併科新臺幣七十萬元以下罰金。


司法院資訊處製作；財團法人民間司法改革基金會備份。
